---
title: "Modelación de potencial"
filters:
   - lightbox
lang: es
author: "M. Abel Herrera"
format: 
  html:
    mermaid:
      theme: neutral
execute:
  echo: false
  warning: false
  message: false
editor: visual
toc: true
toc-depth: 4
toc-location: left
---

```{r}

source('C:/Hemera/garces/script/funciones/paquetes.R')

data_pca <- read_rds('C:/Hemera/garces/data/data_processed/clima_pca.rds')

data_pca_dia <- data_pca |> 
  filter(hora %in% c('13:00','14:00')) |> 
  group_by(sitio,temporada,fecha) |> 
  summarise(PC1 = mean(PC1,na.rm=T),
            PC2 = mean(PC2,na.rm=T)) |> 
  ungroup()
  
data_cor_dia <- read_rds('C:/Hemera/garces/data/data_processed/turgor_potencial_dia.rds') |> 
  left_join(data_pca_dia,by=c('sitio','temporada','fecha'))
  
data_cor_hora <- read_rds('C:/Hemera/garces/data/data_processed/turgor_potencial_hora.rds') |> 
  left_join(data_pca,by=c('sitio','temporada','fecha','hora'))
```

## Serie de datos diarios

Las series diarias fueron construidas con los valores diarios de turgor y potencial. Los datos de potencial representan las mediciones diarias únicas tomadas entre las 13:00 y 14:00, mientras que los de turgor corresponden al valor promediado entre las 13:00 y las 14:00 de cada día.

Todas las series están promediadas a nivel de unidad, es decir, las series de cada zim fueron promediadas para obtener un valor único por cada árbol. Debido a esto, los valores de turgor filtrado pueden diferenciarse de los valores originales, ya que en algunos periodos de tiempo, las series de turgor original fueron el promedio de los valores de ambos sensores, mientras que los filtrados pudiese ser de solo uno de ellos.

::: panel-tabset
# Temporada 2022-2023
```{r}
#| fig-width: 12
#| fig-height: 8
#| fig-align: center
#| lightbox: true

data_cor_dia |>
  mutate(fecha = as.Date(fecha)) |> 
  filter(temporada == '2022-2023') |>
  pivot_longer(cols = c('turgor','turgor_filtrado','turgor_modelado','potencial'),
               names_to = 'turgor',values_to = 'valor') |>
  group_by(sitio,temporada,unidad,turgor) |> 
  mutate(valor = as.numeric(scale(valor))) |> 
  ggplot(aes(fecha,valor,color=turgor)) +
  geom_point(size = .5) +
  facet_grid(tratamiento+unidad~sitio, labeller = as_labeller(names), scale = 'free') +
  scale_color_hue(labels = c('Potencial',"Turgor", "Turgor filtrado",'Turgor modelado')) +
  scale_x_date(date_breaks = "2 month", date_labels = "%b %Y") +
  labs(y = 'Presión (est)',
       x = 'Fecha',
       color = 'Turgor') +
  guides(color = guide_legend(override.aes = list(size = 3)))

```

# Temporada 2023-2024
```{r}
#| fig-width: 12
#| fig-height: 8
#| fig-align: center
#| lightbox: true

data_cor_dia |>
  mutate(fecha = as.Date(fecha)) |> 
  filter(temporada == '2023-2024') |>
  pivot_longer(cols = c('turgor','turgor_filtrado','turgor_modelado','potencial'),
               names_to = 'turgor',values_to = 'valor') |>
  group_by(sitio,temporada,unidad,turgor) |> 
  mutate(valor = as.numeric(scale(valor))) |> 
  ggplot(aes(fecha,valor,color=turgor)) +
  geom_point(size = .5) +
  facet_grid(tratamiento+unidad~sitio, labeller = as_labeller(names), scale = 'free') +
  scale_color_hue(labels = c('Potencial',"Turgor", "Turgor filtrado",'Turgor modelado')) +
  scale_x_date(date_breaks = "2 month", date_labels = "%b %Y") +
  labs(y = 'Presión (est)',
       x = 'Fecha',
       color = 'Turgor') +
  guides(color = guide_legend(override.aes = list(size = 3)))

```
:::

## Serie de datos horarios

Las siguientes series representan el comportamiento horario del ciclo diario del turgor y potencial. Los datos de potencial fueron recopilados cada una hora entre 7:00 y 20:00, mientras que los datos de turgor corresponden a las mediciones continuas de los sensores ZIM promediados cada una hora.

Todas las series están promediadas a nivel de unidad, es decir, las series de cada zim fueron promediadas para obtener un valor único por cada árbol. Debido a esto, los valores de turgor filtrado pueden diferenciarse de los valores originales, ya que en algunos periodos de tiempo, las series de turgor original fueron el promedio de los valores de ambos sensores, mientras que los filtrados pudiese ser de solo uno de ellos.

::: panel-tabset

# Temporada 2022-2023
```{r}
#| fig-width: 12
#| fig-height: 8
#| fig-align: center
#| lightbox: true

data_cor_hora |> 
  filter(temporada == '2022-2023') |>
  mutate(hora = as.numeric(substr(hora,1,2))) |> 
  pivot_longer(cols = c('turgor','turgor_filtrado','turgor_modelado','potencial'),
               names_to = 'tipo',values_to = 'valor') |>
  group_by(temporada,sitio,codigo,fecha,tipo) |> 
  mutate(valor = as.numeric(scale(valor))) |> 
  ggplot(aes(hora,valor,color=tipo)) +
  geom_point(size=.7) +
  geom_line()+
  scale_color_hue(labels = c('Potencial',"Turgor", "Turgor filtrado",'Turgor modelado')) +
  facet_grid(tratamiento+unidad~sitio, labeller = as_labeller(names)) +
  labs(y = 'Presión (est)',
       x = 'Hora',
       color = 'Turgor') +
  guides(color = guide_legend(override.aes = list(size = 3)))
```

# Temporada 2023-2024
```{r}
#| fig-width: 12
#| fig-height: 8
#| fig-align: center
#| lightbox: true

data_cor_hora |> 
  filter(temporada == '2023-2024') |>
  mutate(hora = as.numeric(substr(hora,1,2))) |> 
  pivot_longer(cols = c('turgor','turgor_filtrado','turgor_modelado','potencial'),
               names_to = 'tipo',values_to = 'valor') |>
  group_by(temporada,sitio,codigo,fecha,tipo) |> 
  mutate(valor = as.numeric(scale(valor))) |> 
  ggplot(aes(hora,valor,color=tipo)) +
  geom_point(size=.7) +
  geom_line() +
  scale_color_hue(labels = c('Potencial',"Turgor", "Turgor filtrado",'Turgor modelado')) +
  facet_grid(tratamiento+unidad~sitio, labeller = as_labeller(names)) +
  labs(y = 'Presión (est)',
       x = 'Hora',
       color = 'Turgor') +
  guides(color = guide_legend(override.aes = list(size = 3)))
```
:::

## Correlación de datos diarios

### Turgor original

#### Temporada 2022-2023

::: panel-tabset

# Por unidad
```{r}
#| fig-width: 12
#| fig-height: 8
#| fig-align: center
#| lightbox: true

data_cor_dia |> 
  filter(temporada == '2022-2023') |> 
  group_by(sitio,temporada,unidad) |> 
  mutate(turgor = as.numeric(scale(turgor))) |> 
  ggplot(aes(turgor,potencial)) +
  geom_point() +
  geom_smooth(method = "lm", se = FALSE, color = "red") +
  stat_cor(aes(label = paste(after_stat(rr.label), sep = "~`,`~")),
           method = 'pearson', color = 'black',geom = 'label') +
  labs(x = expression("P"[p]*" (est)"),
       y = 'Potencial (MPa)') +
  facet_grid(unidad~sitio+tratamiento, labeller = as_labeller(names))
```

# Por tratamiento
```{r}
#| fig-width: 12
#| fig-height: 8
#| fig-align: center
#| lightbox: true

data_cor_dia |> 
  filter(temporada == '2022-2023') |> 
  group_by(sitio,temporada,unidad) |> 
  mutate(turgor = as.numeric(scale(turgor))) |> 
  ggplot(aes(turgor,potencial)) +
  geom_point() +
  geom_smooth(method = "lm", se = FALSE, color = "red") +
  stat_cor(aes(label = paste(after_stat(rr.label), sep = "~`,`~")),
           method = 'pearson', color = 'black',geom = 'label') +
  labs(x = expression("P"[p]*" (est)"),
       y = 'Potencial (MPa)') +
  facet_grid(sitio~tratamiento, labeller = as_labeller(names))
```

# Por sitio
```{r}
#| fig-width: 12
#| fig-height: 8
#| fig-align: center
#| lightbox: true

data_cor_dia |> 
  filter(temporada == '2022-2023') |> 
  group_by(sitio,temporada,unidad) |> 
  mutate(turgor = as.numeric(scale(turgor))) |> 
  ggplot(aes(turgor,potencial)) +
  geom_point() +
  geom_smooth(method = "lm", se = FALSE, color = "red") +
  stat_cor(aes(label = paste(after_stat(rr.label), sep = "~`,`~")),
           method = 'pearson', color = 'black',geom = 'label') +
  labs(x = expression("P"[p]*" (est)"),
       y = 'Potencial (MPa)') +
  facet_grid(~sitio, labeller = as_labeller(names))
```

# Por temporada
```{r}
#| fig-width: 12
#| fig-height: 8
#| fig-align: center
#| lightbox: true

data_cor_dia |> 
  filter(temporada == '2022-2023') |> 
  group_by(sitio,temporada,unidad) |> 
  mutate(turgor = as.numeric(scale(turgor))) |> 
  ggplot(aes(turgor,potencial)) +
  geom_point() +
  geom_smooth(method = "lm", se = FALSE, color = "red") +
  stat_cor(aes(label = paste(after_stat(rr.label), sep = "~`,`~")),
           method = 'pearson', color = 'black',geom = 'label') +
  labs(x = expression("P"[p]*" (est)"),
       y = 'Potencial (MPa)')
```
:::

#### Temporada 2023-2024

::: panel-tabset

# Por unidad
```{r}
#| fig-width: 12
#| fig-height: 8
#| fig-align: center
#| lightbox: true

data_cor_dia |> 
  filter(temporada == '2023-2024') |> 
  group_by(sitio,temporada,unidad) |> 
  mutate(turgor = as.numeric(scale(turgor))) |> 
  ggplot(aes(turgor,potencial)) +
  geom_point() +
  geom_smooth(method = "lm", se = FALSE, color = "red") +
  stat_cor(aes(label = paste(after_stat(rr.label), sep = "~`,`~")),
           method = 'pearson', color = 'black',geom = 'label') +
  labs(x = expression("P"[p]*" (est)"),
       y = 'Potencial (MPa)') +
  facet_grid(unidad~sitio+tratamiento, labeller = as_labeller(names))
```

# Por tratamiento
```{r}
#| fig-width: 12
#| fig-height: 8
#| fig-align: center
#| lightbox: true

data_cor_dia |> 
  filter(temporada == '2023-2024') |> 
  group_by(sitio,temporada,unidad) |> 
  mutate(turgor = as.numeric(scale(turgor))) |> 
  ggplot(aes(turgor,potencial)) +
  geom_point() +
  geom_smooth(method = "lm", se = FALSE, color = "red") +
  stat_cor(aes(label = paste(after_stat(rr.label), sep = "~`,`~")),
           method = 'pearson', color = 'black',geom = 'label') +
  labs(x = expression("P"[p]*" (est)"),
       y = 'Potencial (MPa)') +
  facet_grid(sitio~tratamiento, labeller = as_labeller(names))
```

# Por sitio
```{r}
#| fig-width: 12
#| fig-height: 8
#| fig-align: center
#| lightbox: true

data_cor_dia |> 
  filter(temporada == '2023-2024') |> 
  group_by(sitio,temporada,unidad) |> 
  mutate(turgor = as.numeric(scale(turgor))) |> 
  ggplot(aes(turgor,potencial)) +
  geom_point() +
  geom_smooth(method = "lm", se = FALSE, color = "red") +
  stat_cor(aes(label = paste(after_stat(rr.label), sep = "~`,`~")),
           method = 'pearson', color = 'black',geom = 'label') +
  labs(x = expression("P"[p]*" (est)"),
       y = 'Potencial (MPa)') +
  facet_grid(~sitio, labeller = as_labeller(names))
```

# Por temporada
```{r}
#| fig-width: 12
#| fig-height: 8
#| fig-align: center
#| lightbox: true

data_cor_dia |> 
  filter(temporada == '2023-2024') |> 
  group_by(sitio,temporada,unidad) |> 
  mutate(turgor = as.numeric(scale(turgor))) |> 
  ggplot(aes(turgor,potencial)) +
  geom_point() +
  geom_smooth(method = "lm", se = FALSE, color = "red") +
  stat_cor(aes(label = paste(after_stat(rr.label), sep = "~`,`~")),
           method = 'pearson', color = 'black',geom = 'label') +
  labs(x = expression("P"[p]*" (est)"),
       y = 'Potencial (MPa)')
```
:::

### Turgor filtrado

#### Temporada 2022-2023

::: panel-tabset

# Por unidad
```{r}
#| fig-width: 12
#| fig-height: 8
#| fig-align: center
#| lightbox: true

data_cor_dia |> 
  filter(temporada == '2022-2023') |> 
  group_by(sitio,temporada,unidad) |> 
  mutate(turgor = as.numeric(scale(turgor_filtrado))) |> 
  ggplot(aes(turgor_filtrado,potencial)) +
  geom_point() +
  geom_smooth(method = "lm", se = FALSE, color = "red") +
  stat_cor(aes(label = paste(after_stat(rr.label), sep = "~`,`~")),
           method = 'pearson', color = 'black',geom = 'label') +
  labs(x = expression("P"[p]*" filtrado (est)"),
       y = 'Potencial (MPa)') +
  facet_grid(unidad~sitio+tratamiento, labeller = as_labeller(names))
```

# Por tratamiento
```{r}
#| fig-width: 12
#| fig-height: 8
#| fig-align: center
#| lightbox: true

data_cor_dia |> 
  filter(temporada == '2022-2023') |> 
  group_by(sitio,temporada,unidad) |> 
  mutate(turgor = as.numeric(scale(turgor_filtrado))) |> 
  ggplot(aes(turgor_filtrado,potencial)) +
  geom_point() +
  geom_smooth(method = "lm", se = FALSE, color = "red") +
  stat_cor(aes(label = paste(after_stat(rr.label), sep = "~`,`~")),
           method = 'pearson', color = 'black',geom = 'label') +
  labs(x = expression("P"[p]*" filtrado (est)"),
       y = 'Potencial (MPa)') +
  facet_grid(sitio~tratamiento, labeller = as_labeller(names))
```

# Por sitio
```{r}
#| fig-width: 12
#| fig-height: 8
#| fig-align: center
#| lightbox: true

data_cor_dia |> 
  filter(temporada == '2022-2023') |> 
  group_by(sitio,temporada,unidad) |> 
  mutate(turgor = as.numeric(scale(turgor_filtrado))) |> 
  ggplot(aes(turgor_filtrado,potencial)) +
  geom_point() +
  geom_smooth(method = "lm", se = FALSE, color = "red") +
  stat_cor(aes(label = paste(after_stat(rr.label), sep = "~`,`~")),
           method = 'pearson', color = 'black',geom = 'label') +
  labs(x = expression("P"[p]*" filtrado (est)"),
       y = 'Potencial (MPa)') +
  facet_grid(~sitio, labeller = as_labeller(names))
```

# Por temporada
```{r}
#| fig-width: 12
#| fig-height: 8
#| fig-align: center
#| lightbox: true

data_cor_dia |> 
  filter(temporada == '2022-2023') |> 
  group_by(sitio,temporada,unidad) |> 
  mutate(turgor = as.numeric(scale(turgor_filtrado))) |> 
  ggplot(aes(turgor_filtrado,potencial)) +
  geom_point() +
  geom_smooth(method = "lm", se = FALSE, color = "red") +
  stat_cor(aes(label = paste(after_stat(rr.label), sep = "~`,`~")),
           method = 'pearson', color = 'black',geom = 'label') +
  labs(x = expression("P"[p]*" filtrado (est)"),
       y = 'Potencial (MPa)')
```
:::

#### Temporada 2023-2024

::: panel-tabset

# Por unidad
```{r}
#| fig-width: 12
#| fig-height: 8
#| fig-align: center
#| lightbox: true

data_cor_dia |> 
  filter(temporada == '2023-2024') |> 
  group_by(sitio,temporada,unidad) |> 
  mutate(turgor = as.numeric(scale(turgor_filtrado))) |> 
  ggplot(aes(turgor_filtrado,potencial)) +
  geom_point() +
  geom_smooth(method = "lm", se = FALSE, color = "red") +
  stat_cor(aes(label = paste(after_stat(rr.label), sep = "~`,`~")),
           method = 'pearson', color = 'black',geom = 'label') +
  labs(x = expression("P"[p]*" filtrado (est)"),
       y = 'Potencial (MPa)') +
  facet_grid(unidad~sitio+tratamiento, labeller = as_labeller(names))
```

# Por tratamiento
```{r}
#| fig-width: 12
#| fig-height: 8
#| fig-align: center
#| lightbox: true

data_cor_dia |> 
  filter(temporada == '2023-2024') |> 
  group_by(sitio,temporada,unidad) |> 
  mutate(turgor = as.numeric(scale(turgor_filtrado))) |> 
  ggplot(aes(turgor_filtrado,potencial)) +
  geom_point() +
  geom_smooth(method = "lm", se = FALSE, color = "red") +
  stat_cor(aes(label = paste(after_stat(rr.label), sep = "~`,`~")),
           method = 'pearson', color = 'black',geom = 'label') +
  labs(x = expression("P"[p]*" filtrado (est)"),
       y = 'Potencial (MPa)') +
  facet_grid(sitio~tratamiento, labeller = as_labeller(names))
```

# Por sitio
```{r}
#| fig-width: 12
#| fig-height: 8
#| fig-align: center
#| lightbox: true

data_cor_dia |> 
  filter(temporada == '2023-2024') |> 
  group_by(sitio,temporada,unidad) |> 
  mutate(turgor = as.numeric(scale(turgor_filtrado))) |> 
  ggplot(aes(turgor_filtrado,potencial)) +
  geom_point() +
  geom_smooth(method = "lm", se = FALSE, color = "red") +
  stat_cor(aes(label = paste(after_stat(rr.label), sep = "~`,`~")),
           method = 'pearson', color = 'black',geom = 'label') +
  labs(x = expression("P"[p]*" filtrado (est)"),
       y = 'Potencial (MPa)') +
  facet_grid(~sitio, labeller = as_labeller(names))
```

# Por temporada
```{r}
#| fig-width: 12
#| fig-height: 8
#| fig-align: center
#| lightbox: true

data_cor_dia |> 
  filter(temporada == '2023-2024') |> 
  group_by(sitio,temporada,unidad) |> 
  mutate(turgor = as.numeric(scale(turgor_filtrado))) |> 
  ggplot(aes(turgor_filtrado,potencial)) +
  geom_point() +
  geom_smooth(method = "lm", se = FALSE, color = "red") +
  stat_cor(aes(label = paste(after_stat(rr.label), sep = "~`,`~")),
           method = 'pearson', color = 'black',geom = 'label') +
  labs(x = expression("P"[p]*" filtrado (est)"),
       y = 'Potencial (MPa)')
```
:::

### Turgor modelado

#### Temporada 2022-2023

::: panel-tabset

# Por unidad
```{r}
#| fig-width: 12
#| fig-height: 8
#| fig-align: center
#| lightbox: true

data_cor_dia |> 
  filter(temporada == '2022-2023') |> 
  ggplot(aes(turgor_modelado,potencial)) +
  geom_point() +
  geom_smooth(method = "lm", se = FALSE, color = "red") +
  stat_cor(aes(label = paste(after_stat(rr.label), sep = "~`,`~")),
           method = 'pearson', color = 'black',geom = 'label') +
  labs(x = expression("P"[p]*" modelado (est)"),
       y = 'Potencial (MPa)') +
  facet_grid(unidad~sitio+tratamiento, labeller = as_labeller(names))
```

# Por tratamiento
```{r}
#| fig-width: 12
#| fig-height: 8
#| fig-align: center
#| lightbox: true

data_cor_dia |> 
  filter(temporada == '2022-2023') |> 
  ggplot(aes(turgor_modelado,potencial)) +
  geom_point() +
  geom_smooth(method = "lm", se = FALSE, color = "red") +
  stat_cor(aes(label = paste(after_stat(rr.label), sep = "~`,`~")),
           method = 'pearson', color = 'black',geom = 'label') +
  labs(x = expression("P"[p]*" modelado (est)"),
       y = 'Potencial (MPa)') +
  facet_grid(sitio~tratamiento, labeller = as_labeller(names))
```

# Por sitio
```{r}
#| fig-width: 12
#| fig-height: 8
#| fig-align: center
#| lightbox: true

data_cor_dia |> 
  filter(temporada == '2022-2023') |> 
  ggplot(aes(turgor_modelado,potencial)) +
  geom_point() +
  geom_smooth(method = "lm", se = FALSE, color = "red") +
  stat_cor(aes(label = paste(after_stat(rr.label), sep = "~`,`~")),
           method = 'pearson', color = 'black',geom = 'label') +
  labs(x = expression("P"[p]*" modelado (est)"),
       y = 'Potencial (MPa)') +
  facet_grid(~sitio, labeller = as_labeller(names))
```

# Por temporada
```{r}
#| fig-width: 12
#| fig-height: 8
#| fig-align: center
#| lightbox: true

data_cor_dia |> 
  filter(temporada == '2022-2023') |> 
  ggplot(aes(turgor_modelado,potencial)) +
  geom_point() +
  geom_smooth(method = "lm", se = FALSE, color = "red") +
  stat_cor(aes(label = paste(after_stat(rr.label), sep = "~`,`~")),
           method = 'pearson', color = 'black',geom = 'label') +
  labs(x = expression("P"[p]*" modelado (est)"),
       y = 'Potencial (MPa)')
```
:::

#### Temporada 2023-2024

::: panel-tabset

# Por unidad
```{r}
#| fig-width: 12
#| fig-height: 8
#| fig-align: center
#| lightbox: true

data_cor_dia |> 
  filter(temporada == '2023-2024') |> 
  ggplot(aes(turgor_modelado,potencial)) +
  geom_point() +
  geom_smooth(method = "lm", se = FALSE, color = "red") +
  stat_cor(aes(label = paste(after_stat(rr.label), sep = "~`,`~")),
           method = 'pearson', color = 'black',geom = 'label') +
  labs(x = expression("P"[p]*" modelado (est)"),
       y = 'Potencial (MPa)') +
  facet_grid(unidad~sitio+tratamiento, labeller = as_labeller(names))
```

# Por tratamiento
```{r}
#| fig-width: 12
#| fig-height: 8
#| fig-align: center
#| lightbox: true

data_cor_dia |> 
  filter(temporada == '2023-2024') |> 
  ggplot(aes(turgor_modelado,potencial)) +
  geom_point() +
  geom_smooth(method = "lm", se = FALSE, color = "red") +
  stat_cor(aes(label = paste(after_stat(rr.label), sep = "~`,`~")),
           method = 'pearson', color = 'black',geom = 'label') +
  labs(x = expression("P"[p]*" modelado (est)"),
       y = 'Potencial (MPa)') +
  facet_grid(sitio~tratamiento, labeller = as_labeller(names))
```

# Por sitio
```{r}
#| fig-width: 12
#| fig-height: 8
#| fig-align: center
#| lightbox: true

data_cor_dia |> 
  filter(temporada == '2023-2024') |> 
  ggplot(aes(turgor_modelado,potencial)) +
  geom_point() +
  geom_smooth(method = "lm", se = FALSE, color = "red") +
  stat_cor(aes(label = paste(after_stat(rr.label), sep = "~`,`~")),
           method = 'pearson', color = 'black',geom = 'label') +
  labs(x = expression("P"[p]*" modelado (est)"),
       y = 'Potencial (MPa)') +
  facet_grid(~sitio, labeller = as_labeller(names))
```

# Por temporada
```{r}
#| fig-width: 12
#| fig-height: 8
#| fig-align: center
#| lightbox: true

data_cor_dia |> 
  filter(temporada == '2023-2024') |> 
  ggplot(aes(turgor_modelado,potencial)) +
  geom_point() +
  geom_smooth(method = "lm", se = FALSE, color = "red") +
  stat_cor(aes(label = paste(after_stat(rr.label), sep = "~`,`~")),
           method = 'pearson', color = 'black',geom = 'label') +
  labs(x = expression("P"[p]*" modelado (est)"),
       y = 'Potencial (MPa)')
```
:::

### Turgor modelado estandarizado

Los datos de turgor modelado estandarizado corresponden al promedio de las series modeladas de cada cluster después de realizar la estandarización. Es decir, representa el promedio de las series estandarizadas de cada cluster a nivel de sensor, y posteriormente a nivel de cada unidad.

#### Temporada 2022-2023

::: panel-tabset

# Por unidad
```{r}
#| fig-width: 12
#| fig-height: 8
#| fig-align: center
#| lightbox: true

data_cor_dia |> 
  filter(temporada == '2022-2023') |> 
  ggplot(aes(turgor_modelado_sc,potencial)) +
  geom_point() +
  geom_smooth(method = "lm", se = FALSE, color = "red") +
  stat_cor(aes(label = paste(after_stat(rr.label), sep = "~`,`~")),
           method = 'pearson', color = 'black',geom = 'label') +
  labs(x = expression("P"[p]*" modelado (est)"),
       y = 'Potencial (MPa)') +
  facet_grid(unidad~sitio+tratamiento, labeller = as_labeller(names))
```

# Por tratamiento
```{r}
#| fig-width: 12
#| fig-height: 8
#| fig-align: center
#| lightbox: true

data_cor_dia |> 
  filter(temporada == '2022-2023') |> 
  ggplot(aes(turgor_modelado_sc,potencial)) +
  geom_point() +
  geom_smooth(method = "lm", se = FALSE, color = "red") +
  stat_cor(aes(label = paste(after_stat(rr.label), sep = "~`,`~")),
           method = 'pearson', color = 'black',geom = 'label') +
  labs(x = expression("P"[p]*" modelado (est)"),
       y = 'Potencial (MPa)') +
  facet_grid(sitio~tratamiento, labeller = as_labeller(names))
```

# Por sitio
```{r}
#| fig-width: 12
#| fig-height: 8
#| fig-align: center
#| lightbox: true

data_cor_dia |> 
  filter(temporada == '2022-2023') |> 
  ggplot(aes(turgor_modelado_sc,potencial)) +
  geom_point() +
  geom_smooth(method = "lm", se = FALSE, color = "red") +
  stat_cor(aes(label = paste(after_stat(rr.label), sep = "~`,`~")),
           method = 'pearson', color = 'black',geom = 'label') +
  labs(x = expression("P"[p]*" modelado (est)"),
       y = 'Potencial (MPa)') +
  facet_grid(~sitio, labeller = as_labeller(names))
```

# Por temporada
```{r}
#| fig-width: 12
#| fig-height: 8
#| fig-align: center
#| lightbox: true

data_cor_dia |> 
  filter(temporada == '2022-2023') |> 
  ggplot(aes(turgor_modelado_sc,potencial)) +
  geom_point() +
  geom_smooth(method = "lm", se = FALSE, color = "red") +
  stat_cor(aes(label = paste(after_stat(rr.label), sep = "~`,`~")),
           method = 'pearson', color = 'black',geom = 'label') +
  labs(x = expression("P"[p]*" modelado (est)"),
       y = 'Potencial (MPa)')
```
:::

#### Temporada 2023-2024

::: panel-tabset

# Por unidad
```{r}
#| fig-width: 12
#| fig-height: 8
#| fig-align: center
#| lightbox: true

data_cor_dia |> 
  filter(temporada == '2023-2024') |> 
  ggplot(aes(turgor_modelado_sc,potencial)) +
  geom_point() +
  geom_smooth(method = "lm", se = FALSE, color = "red") +
  stat_cor(aes(label = paste(after_stat(rr.label), sep = "~`,`~")),
           method = 'pearson', color = 'black',geom = 'label') +
  labs(x = expression("P"[p]*" modelado (est)"),
       y = 'Potencial (MPa)') +
  facet_grid(unidad~sitio+tratamiento, labeller = as_labeller(names))
```

# Por tratamiento
```{r}
#| fig-width: 12
#| fig-height: 8
#| fig-align: center
#| lightbox: true

data_cor_dia |> 
  filter(temporada == '2023-2024') |> 
  ggplot(aes(turgor_modelado_sc,potencial)) +
  geom_point() +
  geom_smooth(method = "lm", se = FALSE, color = "red") +
  stat_cor(aes(label = paste(after_stat(rr.label), sep = "~`,`~")),
           method = 'pearson', color = 'black',geom = 'label') +
  labs(x = expression("P"[p]*" modelado (est)"),
       y = 'Potencial (MPa)') +
  facet_grid(sitio~tratamiento, labeller = as_labeller(names))
```

# Por sitio
```{r}
#| fig-width: 12
#| fig-height: 8
#| fig-align: center
#| lightbox: true

data_cor_dia |> 
  filter(temporada == '2023-2024') |> 
  ggplot(aes(turgor_modelado_sc,potencial)) +
  geom_point() +
  geom_smooth(method = "lm", se = FALSE, color = "red") +
  stat_cor(aes(label = paste(after_stat(rr.label), sep = "~`,`~")),
           method = 'pearson', color = 'black',geom = 'label') +
  labs(x = expression("P"[p]*" modelado (est)"),
       y = 'Potencial (MPa)') +
  facet_grid(~sitio, labeller = as_labeller(names))
```

# Por temporada
```{r}
#| fig-width: 12
#| fig-height: 8
#| fig-align: center
#| lightbox: true

data_cor_dia |> 
  filter(temporada == '2023-2024') |> 
  ggplot(aes(turgor_modelado_sc,potencial)) +
  geom_point() +
  geom_smooth(method = "lm", se = FALSE, color = "red") +
  stat_cor(aes(label = paste(after_stat(rr.label), sep = "~`,`~")),
           method = 'pearson', color = 'black',geom = 'label') +
  labs(x = expression("P"[p]*" modelado (est)"),
       y = 'Potencial (MPa)')
```
:::

### PC1

#### Temporada 2022-2023

::: panel-tabset

# Por unidad
```{r}
#| fig-width: 12
#| fig-height: 8
#| fig-align: center
#| lightbox: true

data_cor_dia |> 
  filter(temporada == '2022-2023') |> 
  ggplot(aes(PC1,potencial)) +
  geom_point() +
  geom_smooth(method = "lm", se = FALSE, color = "red") +
  stat_cor(aes(label = paste(after_stat(rr.label), sep = "~`,`~")),
           method = 'pearson', color = 'black',geom = 'label') +
  labs(x = 'PC1',
       y = 'Potencial (MPa)') +
  facet_grid(unidad~sitio+tratamiento, labeller = as_labeller(names))
```

# Por tratamiento
```{r}
#| fig-width: 12
#| fig-height: 8
#| fig-align: center
#| lightbox: true

data_cor_dia |> 
  filter(temporada == '2022-2023') |> 
  ggplot(aes(PC1,potencial)) +
  geom_point() +
  geom_smooth(method = "lm", se = FALSE, color = "red") +
  stat_cor(aes(label = paste(after_stat(rr.label), sep = "~`,`~")),
           method = 'pearson', color = 'black',geom = 'label') +
  labs(x = 'PC1',
       y = 'Potencial (MPa)') +
  facet_grid(sitio~tratamiento, labeller = as_labeller(names))
```

# Por sitio
```{r}
#| fig-width: 12
#| fig-height: 8
#| fig-align: center
#| lightbox: true

data_cor_dia |> 
  filter(temporada == '2022-2023') |> 
  ggplot(aes(PC1,potencial)) +
  geom_point() +
  geom_smooth(method = "lm", se = FALSE, color = "red") +
  stat_cor(aes(label = paste(after_stat(rr.label), sep = "~`,`~")),
           method = 'pearson', color = 'black',geom = 'label') +
  labs(x = 'PC1',
       y = 'Potencial (MPa)') +
  facet_grid(~sitio, labeller = as_labeller(names))
```

# Por temporada
```{r}
#| fig-width: 12
#| fig-height: 8
#| fig-align: center
#| lightbox: true

data_cor_dia |> 
  filter(temporada == '2022-2023') |> 
  ggplot(aes(PC1,potencial)) +
  geom_point() +
  geom_smooth(method = "lm", se = FALSE, color = "red") +
  stat_cor(aes(label = paste(after_stat(rr.label), sep = "~`,`~")),
           method = 'pearson', color = 'black',geom = 'label') +
  labs(x = 'PC1',
       y = 'Potencial (MPa)')
```
:::

#### Temporada 2023-2024

::: panel-tabset

# Por unidad
```{r}
#| fig-width: 12
#| fig-height: 8
#| fig-align: center
#| lightbox: true

data_cor_dia |> 
  filter(temporada == '2023-2024') |> 
  ggplot(aes(PC1,potencial)) +
  geom_point() +
  geom_smooth(method = "lm", se = FALSE, color = "red") +
  stat_cor(aes(label = paste(after_stat(rr.label), sep = "~`,`~")),
           method = 'pearson', color = 'black',geom = 'label') +
  labs(x = 'PC1',
       y = 'Potencial (MPa)') +
  facet_grid(unidad~sitio+tratamiento, labeller = as_labeller(names))
```

# Por tratamiento
```{r}
#| fig-width: 12
#| fig-height: 8
#| fig-align: center
#| lightbox: true

data_cor_dia |> 
  filter(temporada == '2023-2024') |> 
  ggplot(aes(PC1,potencial)) +
  geom_point() +
  geom_smooth(method = "lm", se = FALSE, color = "red") +
  stat_cor(aes(label = paste(after_stat(rr.label), sep = "~`,`~")),
           method = 'pearson', color = 'black',geom = 'label') +
  labs(x = 'PC1',
       y = 'Potencial (MPa)') +
  facet_grid(sitio~tratamiento, labeller = as_labeller(names))
```

# Por sitio
```{r}
#| fig-width: 12
#| fig-height: 8
#| fig-align: center
#| lightbox: true

data_cor_dia |> 
  filter(temporada == '2023-2024') |> 
  ggplot(aes(PC1,potencial)) +
  geom_point() +
  geom_smooth(method = "lm", se = FALSE, color = "red") +
  stat_cor(aes(label = paste(after_stat(rr.label), sep = "~`,`~")),
           method = 'pearson', color = 'black',geom = 'label') +
  labs(x = 'PC1',
       y = 'Potencial (MPa)') +
  facet_grid(~sitio, labeller = as_labeller(names))
```

# Por temporada

```{r}
#| fig-width: 12
#| fig-height: 8
#| fig-align: center
#| lightbox: true

data_cor_dia |> 
  filter(temporada == '2023-2024') |> 
  ggplot(aes(PC1,potencial)) +
  geom_point() +
  geom_smooth(method = "lm", se = FALSE, color = "red") +
  stat_cor(aes(label = paste(after_stat(rr.label), sep = "~`,`~")),
           method = 'pearson', color = 'black',geom = 'label') +
  labs(x = 'PC1',
       y = 'Potencial (MPa)')
```
:::

## Correlación de datos horarios

### Turgor original

#### Temporada 2022-2023

::: panel-tabset

# Por unidad
```{r}
#| fig-width: 12
#| fig-height: 8
#| fig-align: center
#| lightbox: true

data_cor_hora |> 
  filter(temporada == '2022-2023') |> 
  group_by(sitio,temporada,unidad) |> 
  mutate(turgor = as.numeric(scale(turgor))) |> 
  ggplot(aes(turgor,potencial)) +
  geom_point() +
  geom_smooth(method = "lm", se = FALSE, color = "red") +
  stat_cor(aes(label = paste(after_stat(rr.label), sep = "~`,`~")),
           method = 'pearson', color = 'black',geom = 'label') +
  labs(x = expression("P"[p]*" (est)"),
       y = 'Potencial (MPa)') +
  facet_grid(unidad~sitio+tratamiento, labeller = as_labeller(names))
```

# Por tratamiento
```{r}
#| fig-width: 12
#| fig-height: 8
#| fig-align: center
#| lightbox: true

data_cor_hora |> 
  filter(temporada == '2022-2023') |> 
  group_by(sitio,temporada,unidad) |> 
  mutate(turgor = as.numeric(scale(turgor))) |> 
  ggplot(aes(turgor,potencial)) +
  geom_point() +
  geom_smooth(method = "lm", se = FALSE, color = "red") +
  stat_cor(aes(label = paste(after_stat(rr.label), sep = "~`,`~")),
           method = 'pearson', color = 'black',geom = 'label') +
  labs(x = expression("P"[p]*" (est)"),
       y = 'Potencial (MPa)') +
  facet_grid(sitio~tratamiento, labeller = as_labeller(names))
```

# Por sitio
```{r}
#| fig-width: 12
#| fig-height: 8
#| fig-align: center
#| lightbox: true

data_cor_hora |> 
  filter(temporada == '2022-2023') |> 
  group_by(sitio,temporada,unidad) |> 
  mutate(turgor = as.numeric(scale(turgor))) |> 
  ggplot(aes(turgor,potencial)) +
  geom_point() +
  geom_smooth(method = "lm", se = FALSE, color = "red") +
  stat_cor(aes(label = paste(after_stat(rr.label), sep = "~`,`~")),
           method = 'pearson', color = 'black',geom = 'label') +
  labs(x = expression("P"[p]*" (est)"),
       y = 'Potencial (MPa)') +
  facet_grid(~sitio, labeller = as_labeller(names))
```

# Por temporada

```{r}
#| fig-width: 12
#| fig-height: 8
#| fig-align: center
#| lightbox: true

data_cor_hora |> 
  filter(temporada == '2022-2023') |> 
  group_by(sitio,temporada,unidad) |> 
  mutate(turgor = as.numeric(scale(turgor))) |> 
  ggplot(aes(turgor,potencial)) +
  geom_point() +
  geom_smooth(method = "lm", se = FALSE, color = "red") +
  stat_cor(aes(label = paste(after_stat(rr.label), sep = "~`,`~")),
           method = 'pearson', color = 'black',geom = 'label') +
  labs(x = expression("P"[p]*" (est)"),
       y = 'Potencial (MPa)')
```
:::

#### Temporada 2023-2024

::: panel-tabset

# Por unidad
```{r}
#| fig-width: 12
#| fig-height: 8
#| fig-align: center
#| lightbox: true

data_cor_hora |> 
  filter(temporada == '2023-2024') |> 
  group_by(sitio,temporada,unidad) |> 
  mutate(turgor = as.numeric(scale(turgor))) |> 
  ggplot(aes(turgor,potencial)) +
  geom_point() +
  geom_smooth(method = "lm", se = FALSE, color = "red") +
  stat_cor(aes(label = paste(after_stat(rr.label), sep = "~`,`~")),
           method = 'pearson', color = 'black',geom = 'label') +
  labs(x = expression("P"[p]*" (est)"),
       y = 'Potencial (MPa)') +
  facet_grid(unidad~sitio+tratamiento, labeller = as_labeller(names))
```

# Por tratamiento
```{r}
#| fig-width: 12
#| fig-height: 8
#| fig-align: center
#| lightbox: true

data_cor_hora |> 
  filter(temporada == '2023-2024') |> 
  group_by(sitio,temporada,unidad) |> 
  mutate(turgor = as.numeric(scale(turgor))) |> 
  ggplot(aes(turgor,potencial)) +
  geom_point() +
  geom_smooth(method = "lm", se = FALSE, color = "red") +
  stat_cor(aes(label = paste(after_stat(rr.label), sep = "~`,`~")),
           method = 'pearson', color = 'black',geom = 'label') +
  labs(x = expression("P"[p]*" (est)"),
       y = 'Potencial (MPa)') +
  facet_grid(sitio~tratamiento, labeller = as_labeller(names))
```

# Por sitio
```{r}
#| fig-width: 12
#| fig-height: 8
#| fig-align: center
#| lightbox: true

data_cor_hora |> 
  filter(temporada == '2023-2024') |> 
  group_by(sitio,temporada,unidad) |> 
  mutate(turgor = as.numeric(scale(turgor))) |> 
  ggplot(aes(turgor,potencial)) +
  geom_point() +
  geom_smooth(method = "lm", se = FALSE, color = "red") +
  stat_cor(aes(label = paste(after_stat(rr.label), sep = "~`,`~")),
           method = 'pearson', color = 'black',geom = 'label') +
  labs(x = expression("P"[p]*" (est)"),
       y = 'Potencial (MPa)') +
  facet_grid(~sitio, labeller = as_labeller(names))
```

# Por temporada

```{r}
#| fig-width: 12
#| fig-height: 8
#| fig-align: center
#| lightbox: true

data_cor_hora |> 
  filter(temporada == '2023-2024') |> 
  group_by(sitio,temporada,unidad) |> 
  mutate(turgor = as.numeric(scale(turgor))) |> 
  ggplot(aes(turgor,potencial)) +
  geom_point() +
  geom_smooth(method = "lm", se = FALSE, color = "red") +
  stat_cor(aes(label = paste(after_stat(rr.label), sep = "~`,`~")),
           method = 'pearson', color = 'black',geom = 'label') +
  labs(x = expression("P"[p]*" (est)"),
       y = 'Potencial (MPa)')
```
:::

### Turgor filtrado

#### Temporada 2022-2023

::: panel-tabset

# Por unidad
```{r}
#| fig-width: 12
#| fig-height: 8
#| fig-align: center
#| lightbox: true

data_cor_hora |> 
  filter(temporada == '2022-2023') |> 
  group_by(sitio,temporada,unidad) |> 
  mutate(turgor = as.numeric(scale(turgor_filtrado))) |> 
  ggplot(aes(turgor_filtrado,potencial)) +
  geom_point() +
  geom_smooth(method = "lm", se = FALSE, color = "red") +
  stat_cor(aes(label = paste(after_stat(rr.label), sep = "~`,`~")),
           method = 'pearson', color = 'black',geom = 'label') +
  labs(x = expression("P"[p]*" filtrado (est)"),
       y = 'Potencial (MPa)') +
  facet_grid(unidad~sitio+tratamiento, labeller = as_labeller(names))
```

# Por tratamiento
```{r}
#| fig-width: 12
#| fig-height: 8
#| fig-align: center
#| lightbox: true

data_cor_hora |> 
  filter(temporada == '2022-2023') |> 
  group_by(sitio,temporada,unidad) |> 
  mutate(turgor = as.numeric(scale(turgor_filtrado))) |> 
  ggplot(aes(turgor_filtrado,potencial)) +
  geom_point() +
  geom_smooth(method = "lm", se = FALSE, color = "red") +
  stat_cor(aes(label = paste(after_stat(rr.label), sep = "~`,`~")),
           method = 'pearson', color = 'black',geom = 'label') +
  labs(x = expression("P"[p]*" filtrado (est)"),
       y = 'Potencial (MPa)') +
  facet_grid(sitio~tratamiento, labeller = as_labeller(names))
```

# Por sitio
```{r}
#| fig-width: 12
#| fig-height: 8
#| fig-align: center
#| lightbox: true

data_cor_hora |> 
  filter(temporada == '2022-2023') |> 
  group_by(sitio,temporada,unidad) |> 
  mutate(turgor = as.numeric(scale(turgor_filtrado))) |> 
  ggplot(aes(turgor_filtrado,potencial)) +
  geom_point() +
  geom_smooth(method = "lm", se = FALSE, color = "red") +
  stat_cor(aes(label = paste(after_stat(rr.label), sep = "~`,`~")),
           method = 'pearson', color = 'black',geom = 'label') +
  labs(x = expression("P"[p]*" filtrado (est)"),
       y = 'Potencial (MPa)') +
  facet_grid(~sitio, labeller = as_labeller(names))
```

# Por temporada

```{r}
#| fig-width: 12
#| fig-height: 8
#| fig-align: center
#| lightbox: true

data_cor_hora |> 
  filter(temporada == '2022-2023') |> 
  group_by(sitio,temporada,unidad) |> 
  mutate(turgor = as.numeric(scale(turgor_filtrado))) |> 
  ggplot(aes(turgor_filtrado,potencial)) +
  geom_point() +
  geom_smooth(method = "lm", se = FALSE, color = "red") +
  stat_cor(aes(label = paste(after_stat(rr.label), sep = "~`,`~")),
           method = 'pearson', color = 'black',geom = 'label') +
  labs(x = expression("P"[p]*" filtrado (est)"),
       y = 'Potencial (MPa)')
```
:::

#### Temporada 2023-2024

::: panel-tabset

# Por unidad
```{r}
#| fig-width: 12
#| fig-height: 8
#| fig-align: center
#| lightbox: true

data_cor_hora |> 
  filter(temporada == '2023-2024') |> 
  group_by(sitio,temporada,unidad) |> 
  mutate(turgor = as.numeric(scale(turgor_filtrado))) |> 
  ggplot(aes(turgor_filtrado,potencial)) +
  geom_point() +
  geom_smooth(method = "lm", se = FALSE, color = "red") +
  stat_cor(aes(label = paste(after_stat(rr.label), sep = "~`,`~")),
           method = 'pearson', color = 'black',geom = 'label') +
  labs(x = expression("P"[p]*" filtrado (est)"),
       y = 'Potencial (MPa)') +
  facet_grid(unidad~sitio+tratamiento, labeller = as_labeller(names))
```

# Por tratamiento
```{r}
#| fig-width: 12
#| fig-height: 8
#| fig-align: center
#| lightbox: true

data_cor_hora |> 
  filter(temporada == '2023-2024') |> 
  group_by(sitio,temporada,unidad) |> 
  mutate(turgor = as.numeric(scale(turgor_filtrado))) |> 
  ggplot(aes(turgor_filtrado,potencial)) +
  geom_point() +
  geom_smooth(method = "lm", se = FALSE, color = "red") +
  stat_cor(aes(label = paste(after_stat(rr.label), sep = "~`,`~")),
           method = 'pearson', color = 'black',geom = 'label') +
  labs(x = expression("P"[p]*" filtrado (est)"),
       y = 'Potencial (MPa)') +
  facet_grid(sitio~tratamiento, labeller = as_labeller(names))
```

# Por sitio
```{r}
#| fig-width: 12
#| fig-height: 8
#| fig-align: center
#| lightbox: true

data_cor_hora |> 
  filter(temporada == '2023-2024') |> 
  group_by(sitio,temporada,unidad) |> 
  mutate(turgor = as.numeric(scale(turgor_filtrado))) |> 
  ggplot(aes(turgor_filtrado,potencial)) +
  geom_point() +
  geom_smooth(method = "lm", se = FALSE, color = "red") +
  stat_cor(aes(label = paste(after_stat(rr.label), sep = "~`,`~")),
           method = 'pearson', color = 'black',geom = 'label') +
  labs(x = expression("P"[p]*" filtrado (est)"),
       y = 'Potencial (MPa)') +
  facet_grid(~sitio, labeller = as_labeller(names))
```

# Por temporada

```{r}
#| fig-width: 12
#| fig-height: 8
#| fig-align: center
#| lightbox: true

data_cor_hora |> 
  filter(temporada == '2023-2024') |> 
  group_by(sitio,temporada,unidad) |> 
  mutate(turgor = as.numeric(scale(turgor_filtrado))) |> 
  ggplot(aes(turgor_filtrado,potencial)) +
  geom_point() +
  geom_smooth(method = "lm", se = FALSE, color = "red") +
  stat_cor(aes(label = paste(after_stat(rr.label), sep = "~`,`~")),
           method = 'pearson', color = 'black',geom = 'label') +
  labs(x = expression("P"[p]*" filtrado (est)"),
       y = 'Potencial (MPa)')
```
:::

### Turgor modelado

#### Temporada 2022-2023

::: panel-tabset

# Por unidad
```{r}
#| fig-width: 12
#| fig-height: 8
#| fig-align: center
#| lightbox: true

data_cor_hora |> 
  filter(temporada == '2022-2023') |> 
  ggplot(aes(turgor_modelado,potencial)) +
  geom_point() +
  geom_smooth(method = "lm", se = FALSE, color = "red") +
  stat_cor(aes(label = paste(after_stat(rr.label), sep = "~`,`~")),
           method = 'pearson', color = 'black',geom = 'label') +
  labs(x = expression("P"[p]*" modelado (est)"),
       y = 'Potencial (MPa)') +
  facet_grid(unidad~sitio+tratamiento, labeller = as_labeller(names))
```

# Por tratamiento
```{r}
#| fig-width: 12
#| fig-height: 8
#| fig-align: center
#| lightbox: true

data_cor_hora |> 
  filter(temporada == '2022-2023') |> 
  ggplot(aes(turgor_modelado,potencial)) +
  geom_point() +
  geom_smooth(method = "lm", se = FALSE, color = "red") +
  stat_cor(aes(label = paste(after_stat(rr.label), sep = "~`,`~")),
           method = 'pearson', color = 'black',geom = 'label') +
  labs(x = expression("P"[p]*" modelado (est)"),
       y = 'Potencial (MPa)') +
  facet_grid(sitio~tratamiento, labeller = as_labeller(names))
```

# Por sitio
```{r}
#| fig-width: 12
#| fig-height: 8
#| fig-align: center
#| lightbox: true

data_cor_hora |> 
  filter(temporada == '2022-2023') |> 
  ggplot(aes(turgor_modelado,potencial)) +
  geom_point() +
  geom_smooth(method = "lm", se = FALSE, color = "red") +
  stat_cor(aes(label = paste(after_stat(rr.label), sep = "~`,`~")),
           method = 'pearson', color = 'black',geom = 'label') +
  labs(x = expression("P"[p]*" modelado (est)"),
       y = 'Potencial (MPa)') +
  facet_grid(~sitio, labeller = as_labeller(names))
```

# Por temporada

```{r}
#| fig-width: 12
#| fig-height: 8
#| fig-align: center
#| lightbox: true

data_cor_hora |> 
  filter(temporada == '2022-2023') |> 
  ggplot(aes(turgor_modelado,potencial)) +
  geom_point() +
  geom_smooth(method = "lm", se = FALSE, color = "red") +
  stat_cor(aes(label = paste(after_stat(rr.label), sep = "~`,`~")),
           method = 'pearson', color = 'black',geom = 'label') +
  labs(x = expression("P"[p]*" modelado (est)"),
       y = 'Potencial (MPa)')
```
:::

#### Temporada 2023-2024

::: panel-tabset

# Por unidad
```{r}
#| fig-width: 12
#| fig-height: 8
#| fig-align: center
#| lightbox: true

data_cor_hora |> 
  filter(temporada == '2023-2024') |> 
  ggplot(aes(turgor_modelado,potencial)) +
  geom_point() +
  geom_smooth(method = "lm", se = FALSE, color = "red") +
  stat_cor(aes(label = paste(after_stat(rr.label), sep = "~`,`~")),
           method = 'pearson', color = 'black',geom = 'label') +
  labs(x = expression("P"[p]*" modelado (est)"),
       y = 'Potencial (MPa)') +
  facet_grid(unidad~sitio+tratamiento, labeller = as_labeller(names))
```

# Por tratamiento
```{r}
#| fig-width: 12
#| fig-height: 8
#| fig-align: center
#| lightbox: true

data_cor_hora |> 
  filter(temporada == '2023-2024') |> 
  ggplot(aes(turgor_modelado,potencial)) +
  geom_point() +
  geom_smooth(method = "lm", se = FALSE, color = "red") +
  stat_cor(aes(label = paste(after_stat(rr.label), sep = "~`,`~")),
           method = 'pearson', color = 'black',geom = 'label') +
  labs(x = expression("P"[p]*" modelado (est)"),
       y = 'Potencial (MPa)') +
  facet_grid(sitio~tratamiento, labeller = as_labeller(names))
```

# Por sitio
```{r}
#| fig-width: 12
#| fig-height: 8
#| fig-align: center
#| lightbox: true

data_cor_hora |> 
  filter(temporada == '2023-2024') |> 
  ggplot(aes(turgor_modelado,potencial)) +
  geom_point() +
  geom_smooth(method = "lm", se = FALSE, color = "red") +
  stat_cor(aes(label = paste(after_stat(rr.label), sep = "~`,`~")),
           method = 'pearson', color = 'black',geom = 'label') +
  labs(x = expression("P"[p]*" modelado (est)"),
       y = 'Potencial (MPa)') +
  facet_grid(~sitio, labeller = as_labeller(names))
```

# Por temporada

```{r}
#| fig-width: 12
#| fig-height: 8
#| fig-align: center
#| lightbox: true

data_cor_hora |> 
  filter(temporada == '2023-2024') |> 
  ggplot(aes(turgor_modelado,potencial)) +
  geom_point() +
  geom_smooth(method = "lm", se = FALSE, color = "red") +
  stat_cor(aes(label = paste(after_stat(rr.label), sep = "~`,`~")),
           method = 'pearson', color = 'black',geom = 'label') +
  labs(x = expression("P"[p]*" modelado (est)"),
       y = 'Potencial (MPa)')
```
:::

### Turgor modelado estandarizado

Los datos de turgor modelado estandarizado corresponden al promedio de las series modeladas de cada cluster después de realizar la estandarización. Es decir, representa el promedio de las series estandarizadas de cada cluster a nivel de sensor, y posteriormente a nivel de cada unidad.

#### Temporada 2022-2023

::: panel-tabset

# Por unidad
```{r}
#| fig-width: 12
#| fig-height: 8
#| fig-align: center
#| lightbox: true

data_cor_hora |> 
  filter(temporada == '2022-2023') |> 
  ggplot(aes(turgor_modelado_sc,potencial)) +
  geom_point() +
  geom_smooth(method = "lm", se = FALSE, color = "red") +
  stat_cor(aes(label = paste(after_stat(rr.label), sep = "~`,`~")),
           method = 'pearson', color = 'black',geom = 'label') +
  labs(x = expression("P"[p]*" modelado (est)"),
       y = 'Potencial (MPa)') +
  facet_grid(unidad~sitio+tratamiento, labeller = as_labeller(names))
```

# Por tratamiento
```{r}
#| fig-width: 12
#| fig-height: 8
#| fig-align: center
#| lightbox: true

data_cor_hora |> 
  filter(temporada == '2022-2023') |> 
  ggplot(aes(turgor_modelado_sc,potencial)) +
  geom_point() +
  geom_smooth(method = "lm", se = FALSE, color = "red") +
  stat_cor(aes(label = paste(after_stat(rr.label), sep = "~`,`~")),
           method = 'pearson', color = 'black',geom = 'label') +
  labs(x = expression("P"[p]*" modelado (est)"),
       y = 'Potencial (MPa)') +
  facet_grid(sitio~tratamiento, labeller = as_labeller(names))
```

# Por sitio
```{r}
#| fig-width: 12
#| fig-height: 8
#| fig-align: center
#| lightbox: true

data_cor_hora |> 
  filter(temporada == '2022-2023') |> 
  ggplot(aes(turgor_modelado_sc,potencial)) +
  geom_point() +
  geom_smooth(method = "lm", se = FALSE, color = "red") +
  stat_cor(aes(label = paste(after_stat(rr.label), sep = "~`,`~")),
           method = 'pearson', color = 'black',geom = 'label') +
  labs(x = expression("P"[p]*" modelado (est)"),
       y = 'Potencial (MPa)') +
  facet_grid(~sitio, labeller = as_labeller(names))
```

# Por temporada
```{r}
#| fig-width: 12
#| fig-height: 8
#| fig-align: center
#| lightbox: true

data_cor_hora |> 
  filter(temporada == '2022-2023') |> 
  ggplot(aes(turgor_modelado_sc,potencial)) +
  geom_point() +
  geom_smooth(method = "lm", se = FALSE, color = "red") +
  stat_cor(aes(label = paste(after_stat(rr.label), sep = "~`,`~")),
           method = 'pearson', color = 'black',geom = 'label') +
  labs(x = expression("P"[p]*" modelado (est)"),
       y = 'Potencial (MPa)')
```
:::

#### Temporada 2023-2024

::: panel-tabset

# Por unidad
```{r}
#| fig-width: 12
#| fig-height: 8
#| fig-align: center
#| lightbox: true

data_cor_hora |> 
  filter(temporada == '2023-2024') |> 
  ggplot(aes(turgor_modelado_sc,potencial)) +
  geom_point() +
  geom_smooth(method = "lm", se = FALSE, color = "red") +
  stat_cor(aes(label = paste(after_stat(rr.label), sep = "~`,`~")),
           method = 'pearson', color = 'black',geom = 'label') +
  labs(x = expression("P"[p]*" modelado (est)"),
       y = 'Potencial (MPa)') +
  facet_grid(unidad~sitio+tratamiento, labeller = as_labeller(names))
```

# Por tratamiento
```{r}
#| fig-width: 12
#| fig-height: 8
#| fig-align: center
#| lightbox: true

data_cor_hora |> 
  filter(temporada == '2023-2024') |> 
  ggplot(aes(turgor_modelado_sc,potencial)) +
  geom_point() +
  geom_smooth(method = "lm", se = FALSE, color = "red") +
  stat_cor(aes(label = paste(after_stat(rr.label), sep = "~`,`~")),
           method = 'pearson', color = 'black',geom = 'label') +
  labs(x = expression("P"[p]*" modelado (est)"),
       y = 'Potencial (MPa)') +
  facet_grid(sitio~tratamiento, labeller = as_labeller(names))
```

# Por sitio
```{r}
#| fig-width: 12
#| fig-height: 8
#| fig-align: center
#| lightbox: true

data_cor_hora |> 
  filter(temporada == '2023-2024') |> 
  ggplot(aes(turgor_modelado_sc,potencial)) +
  geom_point() +
  geom_smooth(method = "lm", se = FALSE, color = "red") +
  stat_cor(aes(label = paste(after_stat(rr.label), sep = "~`,`~")),
           method = 'pearson', color = 'black',geom = 'label') +
  labs(x = expression("P"[p]*" modelado (est)"),
       y = 'Potencial (MPa)') +
  facet_grid(~sitio, labeller = as_labeller(names))
```

# Por temporada
```{r}
#| fig-width: 12
#| fig-height: 8
#| fig-align: center
#| lightbox: true

data_cor_hora |> 
  filter(temporada == '2023-2024') |> 
  ggplot(aes(turgor_modelado_sc,potencial)) +
  geom_point() +
  geom_smooth(method = "lm", se = FALSE, color = "red") +
  stat_cor(aes(label = paste(after_stat(rr.label), sep = "~`,`~")),
           method = 'pearson', color = 'black',geom = 'label') +
  labs(x = expression("P"[p]*" modelado (est)"),
       y = 'Potencial (MPa)')
```
:::

### PC1

#### Temporada 2022-2023

::: panel-tabset

# Por unidad
```{r}
#| fig-width: 12
#| fig-height: 8
#| fig-align: center
#| lightbox: true

data_cor_hora |> 
  filter(temporada == '2022-2023') |> 
  ggplot(aes(PC1,potencial)) +
  geom_point() +
  geom_smooth(method = "lm", se = FALSE, color = "red") +
  stat_cor(aes(label = paste(after_stat(rr.label), sep = "~`,`~")),
           method = 'pearson', color = 'black',geom = 'label') +
  labs(x = 'PC1',
       y = 'Potencial (MPa)') +
  facet_grid(unidad~sitio+tratamiento, labeller = as_labeller(names))
```

# Por tratamiento
```{r}
#| fig-width: 12
#| fig-height: 8
#| fig-align: center
#| lightbox: true

data_cor_hora |> 
  filter(temporada == '2022-2023') |> 
  ggplot(aes(PC1,potencial)) +
  geom_point() +
  geom_smooth(method = "lm", se = FALSE, color = "red") +
  stat_cor(aes(label = paste(after_stat(rr.label), sep = "~`,`~")),
           method = 'pearson', color = 'black',geom = 'label') +
  labs(x = 'PC1',
       y = 'Potencial (MPa)') +
  facet_grid(sitio~tratamiento, labeller = as_labeller(names))
```

# Por sitio
```{r}
#| fig-width: 12
#| fig-height: 8
#| fig-align: center
#| lightbox: true

data_cor_hora |> 
  filter(temporada == '2022-2023') |> 
  ggplot(aes(PC1,potencial)) +
  geom_point() +
  geom_smooth(method = "lm", se = FALSE, color = "red") +
  stat_cor(aes(label = paste(after_stat(rr.label), sep = "~`,`~")),
           method = 'pearson', color = 'black',geom = 'label') +
  labs(x = 'PC1',
       y = 'Potencial (MPa)') +
  facet_grid(~sitio, labeller = as_labeller(names))
```

# Por temporada

```{r}
#| fig-width: 12
#| fig-height: 8
#| fig-align: center
#| lightbox: true

data_cor_hora |> 
  filter(temporada == '2022-2023') |> 
  ggplot(aes(PC1,potencial)) +
  geom_point() +
  geom_smooth(method = "lm", se = FALSE, color = "red") +
  stat_cor(aes(label = paste(after_stat(rr.label), sep = "~`,`~")),
           method = 'pearson', color = 'black',geom = 'label') +
  labs(x = 'PC1',
       y = 'Potencial (MPa)')
```
:::

#### Temporada 2023-2024

::: panel-tabset

# Por unidad
```{r}
#| fig-width: 12
#| fig-height: 8
#| fig-align: center
#| lightbox: true

data_cor_hora |> 
  filter(temporada == '2023-2024') |> 
  ggplot(aes(PC1,potencial)) +
  geom_point() +
  geom_smooth(method = "lm", se = FALSE, color = "red") +
  stat_cor(aes(label = paste(after_stat(rr.label), sep = "~`,`~")),
           method = 'pearson', color = 'black',geom = 'label') +
  labs(x = 'PC1',
       y = 'Potencial (MPa)') +
  facet_grid(unidad~sitio+tratamiento, labeller = as_labeller(names))
```

# Por tratamiento
```{r}
#| fig-width: 12
#| fig-height: 8
#| fig-align: center
#| lightbox: true

data_cor_hora |> 
  filter(temporada == '2023-2024') |> 
  ggplot(aes(PC1,potencial)) +
  geom_point() +
  geom_smooth(method = "lm", se = FALSE, color = "red") +
  stat_cor(aes(label = paste(after_stat(rr.label), sep = "~`,`~")),
           method = 'pearson', color = 'black',geom = 'label') +
  labs(x = 'PC1',
       y = 'Potencial (MPa)') +
  facet_grid(sitio~tratamiento, labeller = as_labeller(names))
```

# Por sitio
```{r}
#| fig-width: 12
#| fig-height: 8
#| fig-align: center
#| lightbox: true

data_cor_hora |> 
  filter(temporada == '2023-2024') |> 
  ggplot(aes(PC1,potencial)) +
  geom_point() +
  geom_smooth(method = "lm", se = FALSE, color = "red") +
  stat_cor(aes(label = paste(after_stat(rr.label), sep = "~`,`~")),
           method = 'pearson', color = 'black',geom = 'label') +
  labs(x = 'PC1',
       y = 'Potencial (MPa)') +
  facet_grid(~sitio, labeller = as_labeller(names))
```

# Por temporada

```{r}
#| fig-width: 12
#| fig-height: 8
#| fig-align: center
#| lightbox: true

data_cor_hora |> 
  filter(temporada == '2023-2024') |> 
  ggplot(aes(PC1,potencial)) +
  geom_point() +
  geom_smooth(method = "lm", se = FALSE, color = "red") +
  stat_cor(aes(label = paste(after_stat(rr.label), sep = "~`,`~")),
           method = 'pearson', color = 'black',geom = 'label') +
  labs(x = 'PC1',
       y = 'Potencial (MPa)')
```
:::
